【裁判字號】    97,訴,423
【裁判日期】    970731
【裁判案由】    違反毒品危害防制條例
【裁判全文】
臺灣新竹地方法院刑事判決              97年度訴字第423 號
公  訴  人  臺灣新竹地方法院檢察署檢察官
被      告  甲○○
上列被告因違反毒品危害防制條例案件，經檢察官提起公訴（97
年度毒偵字第732 號），本院依簡式審判程序判決如下：
    主  文
甲○○施用第一級毒品，累犯，處有期徒刑玖月；扣案之注射針
筒壹支，沒收之。又施用第二級毒品，累犯，處有期徒刑伍月。
主刑部分應執行有期徒刑壹年。
    事實及理由
壹、構成犯罪事實：
一、甲○○前於民國93年3 月間，因施用毒品案件，經本院以93
    年度毒聲字第95號裁定送觀察、勒戒，並於93年3 月22日入
    臺灣新竹看守所附設勒戒處所執行觀察勒戒後，認無繼續施
    用毒品之傾向，於93年4 月22日因無繼續施用毒品傾向出所
    ，嗣經臺灣新竹地方法院檢察署檢察官於93年4 月21日以93
    年度毒偵字第355 號為不起訴處分確定。
二、甲○○不知警惕，又於94年10月間，因施用第一級、第二級
    毒品案件，經本院於95年3 月17日，以95年度訴字第133 號
    刑事判決，分別判處有期徒刑7 月、3 月，並經定應執行刑
    為有期徒刑9 月，嗣於95年6 月29日確定，於95年10月11日
    入監執行，並於96年7 月10日縮刑期滿執行完畢。
三、甲○○竟不知警惕，又於96年10月間，因施用第一級、第二
    級毒品案件，經本院於97年1 月31日，以96年度訴字第800
    號宣示判決筆錄，分別判處有期徒刑8 月、4 月，並經定應
    執行刑為有期徒刑10月，嗣於97年1 月31日確定，現正執行
    中。
四、甲○○不知悔改，於前開觀察勒戒處分執行完畢釋放後5 年
    內，(1)復基於施用第一級毒品海洛因的犯罪意思，於97年3
    月3 日上午7 、8 時許，在其位於新竹市○○區○○里○○
    ○路152 巷20號之住處內，以將海洛因粉末置入針筒內加水
    再注射之方式，施用第一級毒品海洛因1 次。(2)另基於施用
    第二級毒品甲基安非他命的犯罪意思，於上開時地，以將甲
    基安非他命置於玻璃球內，再以火燒烤，吸其煙霧之方式，
    施用第二級毒品甲基安非他命1 次。嗣於97年3 月4 日上午
    5 時許，在新竹市○○區○○路210 巷口處，當場為警攔檢
    查獲，並扣得其所有的注射針筒1 支，經警採集其尿液送驗
    結果，呈嗎啡、可待因陽性及甲基安非他命陽性反應，始悉
    上情。
貳、程序方面：
    本件被告甲○○所犯施用第一級毒品、施用第二級毒品等罪
    ，非死刑、無期徒刑、最輕本刑為3 年以上有期徒刑之罪，
    或高等法院管轄第一審之案件，被告於本院準備程序進行中
    ，就被訴事實為有罪之陳述，經本院合議庭認合於刑事訴訟
    法第273 條之1 第1 項之規定，裁定進行簡式審判程序，此
    合先敘明。
、認定犯罪事實所根據的證據及理由：
一、被告甲○○於警局詢問時、檢察官偵查中之供述，及本院準
    備程序、簡式審判程序訊問時之自白。
二、扣案之注射針筒1 支可資證明。
三、又被告為警查獲時，經採尿送驗結果，呈第一級毒品嗎啡、
    可待因陽性反應、第二級毒品甲基安非他命之陽性反應，亦
    有新竹市警察局辦理煙毒、麻醉藥品案尿液送驗受檢人真實
    姓名代號對照表暨送驗登記簿影本、台灣尖端先進生技醫藥
    股份有限公司於97年3 月14日所出具之尿液檢體編號C-046
    號濫用藥物檢驗報告影本各1 紙附卷可憑。
四、臺灣高等法院被告前案紀錄表、刑案資料查註紀錄表及全國
    施用毒品案件紀錄表各1 份在卷可證。
肆、論罪科刑的理由：
一、論罪：
（一）被告甲○○所為，係犯毒品危害防制條例第10條第1 項之
      施用第一級毒品罪及同條例第10條第2 項之施用第二級毒
      品罪。被告施用前持有第一級、第二級毒品之低度行為為
      施用第一級、第二級毒品之高度行為所吸收，均不另論罪
      。
（二）數罪併罰：其分別所犯上開施用第一級毒品、第二級毒品
      2 罪間，犯意各別，行為不同，應分別論罪，合併處罰之
      。
（三）累犯：被告甲○○前曾於94年10月間，因施用第一級、第
      二級毒品案件，經本院於95年3 月17日，以95年度訴字第
      133 號刑事判決，分別判處有期徒刑7 月、3 月，並經定
      應執行刑為有期徒刑9 月，嗣於95年6 月29日確定，於95
      年10月11日入監執行，並於96年7 月10日縮刑期滿執行完
      畢等情，有臺灣高等法院被告前案紀錄表及刑案資料查註
      紀錄表各1 份為證，其於5 年以內故意再犯本件有期徒刑
      以上之罪，為累犯，應依刑法第47條第1 項規定，加重其
      刑。
二、科刑：
（一）主刑：審酌被告素行不良，經施以觀察勒戒處分後，本次
      又再度施用足以導致精神障礙及生命危險之成癮性毒品，
      其前經施以觀察勒戒仍無法使其戒斷毒癮，足見其缺乏拒
      用毒品之決心及悔改之意，兼以施用毒品所生危害以自戕
      健康為主，及其施用次數，犯罪後坦白承認犯行等一切情
      狀，各量處如主文所示之刑，並定其應執行之刑，以資懲
      儆。
（二）從刑（沒收）：扣案之注射針筒1 支，為被告所有，業經
      被告自承在卷，雖被告堅稱該注射針筒尚未使用過，然顯
      係供施用第一級毒品海洛因預備之物，爰依刑法第38條第
      1 項第2 款之規定，宣告沒收之。
伍、適用法律依據：
一、程序法方面：刑事訴訟法第273 條之1 第1 項、第299 條第
    1 項前段。
二、實體法方面：
    毒品危害防制條例第10條第1 項、第2 項，刑法第11條前段
    、第47條第1 項、第51條第5 款、第38條第1 項第2 款，判
    決如主文。
本案經檢察官郭進昌到庭執行職務。
中    華    民    國    97    年    7     月    31    日
                  刑事第四庭法  官  馮俊郎
以上正本證明與原本無異。
如不服本判決，得自收受送達之日起10日內，向本院提起上訴。
上訴書狀應敘述具體理由。上訴書狀未敘述上訴理由者，應於上
訴期間屆滿後20日內補提理由書狀於本院（均須按他造當事人之
人數附繕本）「切勿逕送上級法院」。
中    華    民    國    97    年    7     月    31    日
                            書記官  鄧雪怡
附錄本案論罪科刑實體法條全文：
毒品危害防制條例第10條第1 項、第2 項：
施用第一級毒品者，處 6 月以上 5 年以下有期徒刑。
施用第二級毒品者，處 3 年以下有期徒刑。


司法院資訊處製作；財團法人民間司法改革基金會備份。
